【裁判字號】    97,訴,351
【裁判日期】    970630
【裁判案由】    誣告
【裁判全文】
臺灣桃園地方法院刑事判決               97年度訴字第351號
公  訴  人  臺灣桃園地方法院檢察署檢察官
被      告  甲○○
上列被告因誣告案件，經檢察官提起公訴（96年度偵字第 18124
號），被告於本院準備程序時，就被訴事實為有罪之陳述，經告
知簡式審判程序之旨，並聽取當事人之意見後，本院合議庭裁定
由受命法官獨任進行簡式審判程序，判決如下︰
    主  文
甲○○意圖他人受刑事處分，向該管公務員誣告，累犯，處有期
徒刑陸月，減為有期徒刑月。
    事  實
一、甲○○前於民國93年間，因公共危險及過失傷害案件，經本
    院分別判處有期徒刑3 月、2 月，並定應執行刑為有期徒刑
    4 月確定；再於同年間，因公共危險案件，經本院判處有期
    徒刑6 月確定，並與上開案件接續執行後，在94年9 月24日
    執行完畢。詎意圖使他人受刑事處分，明知其於88年間，已
    同意乙○○以其名義申請設立合巨企業社，並分別向中國信
    託商業銀行、聯邦商業銀行、富邦銀行（現更名為台北富邦
    銀行）申辦信用卡各1 張使用，而乃在94年12月27日上午10
    時32分許，於臺灣桃園地方法院檢察署第17偵查庭中，向內
    勤檢察官誣告乙○○擅自以其名義申請設立合巨企業社及上
    開3 張信用卡，而涉有偽造文書之罪嫌。
二、案經本院依職權告發臺灣桃園地方法院檢察署檢察官偵查後
    提起公訴。
    理  由
一、上開犯罪事實，業據被告甲○○於本院審理時坦承不諱，核
    與證人乙○○於偵查中證稱之：伊確係獲得甲○○之同意後
    ，始於88年間申請設立合巨企業社，及分別向中國信託商業
    銀行、聯邦商業銀行、富邦銀行申辦信用卡使用，且於合巨
    企業社設立登記之後，被告尚有於89年間，親自以合巨企業
    社負責人之身分，至板信商業銀行龍岡分行、新竹國際商銀
    金菱分行，以合巨企業社之名義開立活期存款帳戶，足徵被
    告確有同意上開情事等語；及證人陳淑蘋即乙○○當時女友
    於偵查中證稱之：渠曾於乙○○撥打電話予被告，表示欲以
    被告名義申辦信用卡時在場，而因渠認識被告，且被告講話
    音量較高，故渠得以辨識對方係被告，當時被告於電話中並
    無反對之意思，雙方談話相當平順，渠亦曾在乙○○住處看
    到被告之身分證等語相符，此外，復有營利事業登記抄本、
    切結書、公司基本資料查詢、財團法人金融聯合徵信中心索
    引查詢、信用卡申請書、客戶消費明細表、歷史帳單、信用
    卡客戶滯納消費款明細資料查詢、信用卡消費明細表、板信
    商業銀行支票存款開戶申請及約定書、印鑑卡、新竹國際商
    業銀行存款相關業務申請書等件在卷可稽，堪認被告自白與
    事實相符而足採信，是本案事證明確，被告犯行洵堪認定，
    應依法論科。
二、核被告甲○○所為，係犯刑法第169 條第1 項之誣告罪。被
    告前於93年間，因公共危險及過失傷害案件，經本院分別判
    處有期徒刑3 月、2 月，並定應執行刑為有期徒刑4 月確定
    ；再於同年間，因公共危險案件，經本院判處有期徒刑6 月
    確定，並與上開案件接續執行後，在94年9 月24日執行完畢
    等情，有臺灣高等法院被告前案紀錄表在卷可憑，其於有期
    徒刑執行完畢後，5 年內故意再犯本件有期徒刑以上之罪，
    為累犯，應依刑法第47條第1 項之規定，加重其刑。爰審酌
    被告被告明知乙○○並非擅自以其名義申請設立合巨企業社
    及申辦信用卡，竟仍誣指乙○○涉犯偽造文書罪嫌，所為已
    非足取，更於該案件經臺灣桃園地方法院檢察署檢察官為不
    起訴處分（95年度偵字第13693 號）後，向臺灣高等法院檢
    察署聲請再議，復在再議駁回（96年度上聲議字第2473號）
    後，向本院為交付審判之聲請，再據本院裁定駁回聲請（96
    年度聲判字第29號），嚴重耗費司法資源，惟兼衡其於犯後
    終能坦承犯行，態度尚可，且其係因乙○○嗣後未依約為信
    用卡債務之清償，致使其不斷遭受銀行催討債務，不堪其擾
    始提出不實之偽造文書告訴，尚非屬無端惡意誣指他人犯罪
    等一切情狀，量處如主文所示之刑。公訴人雖被告具體求予
    量處有期徒刑1 年6 月，惟本院衡酌本案之犯罪情節及犯罪
    所生危害後，認此等刑度已足對被告收懲戒之效，故認公訴
    人前開具體求刑稍嫌過重，併予敘明。
三、末查，被告所犯上開之罪之時間，係在96年4 月24日以前，
    且所犯合於中華民國九十六年罪犯減刑條例所規定之減刑條
    件，爰依該條例之規定，減其刑期之2 分之1 為有期徒刑 3
    月。
據上論斷，應依刑事訴訟法第273 條之1 第1 項、第299 條第 1
項前段，刑法第169 條第1 項、第47條第1 項，中華民國九十六
年罪犯減刑條例第2 條第1 項第3 款、第7 條，判決如主文。
本案經檢察官董良造到庭執行職務。
中    華    民    國    97    年    6     月    30    日
                        刑事第十庭    法  官   蘇昌澤
以上正本證明與原本無異。
如不服本判決，應於判決送達後10日內向本院提出上訴狀（應附
繕本），其未敘述上訴理由者，應於上訴期間屆滿後20日內補提
理由書狀於本院，上訴於臺灣高等法院。
                                      書記官   田宜芳
中    華    民    國    97    年    6     月    30    日
附錄論罪科刑依據之法條：
中華民國刑法第169 條（誣告罪）
意圖他人受刑事或懲戒處分，向該管公務員誣告者，處7 年以下
有期徒刑。
意圖他人受刑事或懲戒處分，而偽造、變造證據，或使用偽造、
變造之證據者，亦同。


司法院資訊處製作；財團法人民間司法改革基金會備份。
